【裁判字號】    97,上,520
【裁判日期】    971021
【裁判案由】    給付貨款
【裁判全文】
臺灣高等法院民事判決                   97年度上字第520號
上  訴  人  東方國際科技股份有限公司
法定代理人  乙○○
訴訟代理人  朱子慶律師
            郭瑋萍律師
被上訴人    創華科技股份有限公司
法定代理人  甲○○
訴訟代理人  徐南城律師
上列當事人間請求給付貨款事件，上訴人對於中華民國97年3月
27日臺灣板橋地方法院96年度訴字第1313號第一審判決提起上訴
，本院於民國97年10月7日言詞辯論終結，判決如下：
    主  文
上訴駁回。
第二審訴訟費用由上訴人負擔。
    事實及理由
一、被上訴人起訴主張：上訴人於民國 (下同)95 年11月10日起
    陸續向伊訂購面板，日期、數量及金額分別為：95年11月
    10日數量100片，總金額新台幣（下同）1,677,228元（下稱
    系爭第一筆交易），95年12月13日數量100片，總金額1,
    677,228元（下稱系爭第二筆交易），96年1月4日數量100
    片，總金額1,677,228元（下稱系爭第三筆交易），96年1
    月11日數量200片，總金額3,236,400元（下稱系爭第四筆交
    易），96年1月18日數量200片，總金額5,382,000元（其
    中面板交易為3,236,400元）（下稱系爭第五筆交易），
    96 年2月9日數量200片，總金額5,382,000元（其中面板交
    易為3,236,400元)（下稱系爭第六筆交易）。第一至第六筆
    交易款項共計14,740,884元，除系爭第六筆交易中之1,783,
    620元未付款外，其餘第一至第五筆交易價款及第六筆交易
    部分價款合計12,957,264元，皆由上訴人簽發支票，由伊提
    示兌領。因買賣契約依民法第345條規定，係諾成、不要式
    契約，雙方合意買賣契約即成立，非以開立統一發票交付買
    受人為要件，開立統一發票僅係公法上課稅之依據而已。兩
    造為系爭買賣契約之直接當事人，伊依上訴人之指示交貨至
    位於新竹之訴外人邁斯特科技股份有限公司（以下簡稱邁斯
    特公司），邁斯特公司為上訴人之代工廠商，負責組裝加工
    成電漿顯示器後，再由上訴人出口，故邁斯特公司並非買方
    。上訴人於第一次訂單載明連絡人為其公司特別助理王瑞均
    「Ray Wang」，並詳載：貨品、數量、美金金額、匯率、新
    台幣金額及其他相關約定事項，伊於此筆交易之出貨單記載
    ：客戶名稱上訴人、連絡人王瑞均特助、送貨地址：邁斯特
    公司，貨單附註：依貴公司指定交貨地點、出貨日期、出貨
    單號等，貨款則由上訴人簽發支票，支票抬頭寫邁斯特公司
    ，再由邁斯特公司背書，由伊提示兌領。系爭第2、3筆交易
    ，上訴人未傳書面訂單，而以口頭訂單，伊依循上訴人通知
    ，給予出貨單記載：客戶名稱上訴人、連絡人王瑞均特助、
    送貨地址邁斯特公司，附註：依貴公司指定交貨地點，上訴
    人則依前例交付抬頭寫邁斯特公司之支票，由伊提示兌領。
    系爭第4、5、6筆交易，上訴人傳給伊之訂單，雖「MESSRS
    」直接寫邁斯特公司，但連絡人仍為「Ray Wang」（即王瑞
    均），並蓋有上訴人公司大小章，而無邁斯特公司之大小章
    ，其中更有由王瑞均所寫「TO陳總，面板金額＠16,182（含
    稅）」、「TO陳總」；出貨單亦俱由伊記載客戶名稱：東方
    公司、連絡人王瑞均特助、送貨地點邁斯特公司，貨單附註
    ：依貴公司指定交貨地點。貨物送達邁斯特公司後，由伊傳
    真出貨單給邁斯特公司，由邁斯特公司在收貨人處簽章，伊
    再憑出貨單向上訴人請款，上訴人接到此傳真後，交付其公
    司簽發之支票（受款人邁斯特公司），由伊之法定代理人甲
    ○○親自去上訴人公司領取，領取時並在上訴人之付款簽收
    簿上簽名，並提示支票兌領，前後共7次。至於上訴人所交
    付伊支票之受款人雖記載邁斯特公司，惟兩造約定，此為其
    與邁斯特公司間會計帳上之需要，伊只好配合。伊雖依據上
    訴人之要求而開具抬頭為邁斯特公司之統一發票，但此不代
    表伊與邁斯特公司間有直接買賣關係，本件實際買賣契約存
    在於兩造間。系爭第六筆交易，伊依相同程序，於96年4月
    11日交付及請款1,783,620元，上訴人卻不付款，伊於96年4
    月25日催告上訴人付款，其後復多次催討，上訴人均置之不
    理，爰依買賣關係，訴請上訴人給付貨款及法定遲延利息。
    於原審聲明請求：1.上訴人應給付被上訴人1,783,620元及
    自96年4月26日起至清償日止按年息5%計算之利息；2.願供
    擔保請准宣告假執行。嗣於本院答辯聲明：上訴駁回。
二、上訴人則以：除系爭第一筆交易訂單係伊向被上訴人訂購外
    ，其餘各筆交易均係伊向訴外人邁斯特公司訂購。惟系爭第
    一筆交易伊並未付款給被上訴人，被上訴人亦未開立統一發
    票予伊，足見系爭第一筆交易之訂單及伊簽發予邁斯特公司
    背書轉讓予被上訴人之支票暨出貨單均已取消。而系爭第二
    至六筆交易，均係伊向訴外人邁斯特公司訂購，並非向被上
    訴人訂購。被上訴人所提出貨單均係被上訴人與邁斯特公司
    間交易之出貨簽收憑證，收貨章戳及收貨人員並非伊公司人
    員，且出貨單係被上訴人所製作，被上訴人不能據此證明其
    與伊間有買賣契約。被上訴人所提伊所簽發之支票，其上受
    款人均為訴外人邁斯特公司，乃係伊支付向邁斯特公司購買
    貨物價金之支票，至於邁斯特公司於向伊取得該等支票權利
    後，欲轉讓予何人，係邁斯特公司之權利，尚難據以證明兩
    造間有買賣行為，被上訴人之請求給付貨款自無理由等語，
    資為抗辯。於原審聲明：駁回被上訴人之訴及其假執行之聲
    請。並於本院聲明：1.原判決廢棄；2.上開廢棄部份，被上
    訴人於第一審之訴及假執行之聲請均駁回。
三、兩造不爭執事項 (見本院卷第51頁背面，97年6月26日準備
    程序筆錄)：
(一)上訴人有向被上訴人下系爭第一筆交易之訂單。
(二)上訴人有陸續交付以上訴人為發票人、邁斯特公司為受款人
    之支票13張予被上訴人法定代理人甲○○簽領（詳細之支票
    號碼、金額、發票日，見原審卷第200頁）。其中就系爭第
    一筆交易之買賣價金係交付以上訴人為發票人、邁斯特公司
    為受款人、面額分別為1,389,654元、277,931元、9,643元
    （合計1,677,228元）之支票三張予被上訴人法定代理人甲
    ○○簽領，該三張支票係由邁斯特公司提示兌現後，再將上
    開三張票款之金額1,677,228元匯款予被上訴人。
(三)系爭六筆訂單均由被上訴人直接交貨給邁斯特公司收受。
    以上事實，為兩造所不爭執，並有訂單、出貨明細及收款明
    細、支票13紙及支票簽收影本 (見原審卷第8、13、16至17
    、23至26、200、209至211頁)附卷可稽，自堪信為真實。
四、兩造爭執要點 (見同上筆錄)：
(一)兩造於95年11月10日交易之訂單是否事後解除契約？
(二)系爭96年1月11日、18日及2月9日交易之三筆訂單其買賣契
    約之當事人為何？
五、關於兩造於95年11月10日交易之訂單是否事後解除契約？
    上訴人主張：
(一)關於兩造於95年11月10日交易之訂單是否事後解除契約部份
    ，上訴人自認系爭交易訂單確係上訴人所下之訂單，惟辯以
    ：其後已取消該筆交易，被上訴人亦未交付該筆交易之貨物
    ，上訴人亦未付款予被上訴人云云，然為被上訴人否認。經
    查上訴人既自認系爭交易訂單為其所為，且有被上訴人所提
    為上訴人不爭執真正之系爭交易訂單影本在卷可證 (見原審
    卷第8頁)，上訴人辯稱業已取消該第一筆交易云云，依民事
    訴訟法第277條規定，上訴人自應就該有利於己之事實，負
    舉證責任，惟上訴人就此均未能舉證以實其說。且被上訴人
    主張系爭交易業已依約交付貨物，並向上訴人公司王瑞助簽
    領上開以上訴人為發票人、邁斯特公司為受款人、面額分別
    為1,389,654元、277,931元（合計167,228元）之支票兩張
    等情，為上訴人不爭執，並有上訴人所提之王瑞均簽領後交
    付被上訴人法定代理人甲○○之上開兩張支票之簽領資料影
    本1件（見原審卷第168頁）、及被上訴人所提之該兩張支票
    影本（見原審卷第13頁）為證；而系爭交易訂單之付款條件
    為「貨到7天即期支票」乙節，復為上訴人不爭，且經證人
    即負責為上訴人公司下該筆訂單之總經理特別助理王瑞均於
    原審到庭證述：「法官問：(【提示本院卷第八頁】該訂單
    是你下給原告創華科技股份有限公司？)（經檢視後）對。
    」、「法官問：(該份95年11月10日訂單有約定百分之百國
    內信用狀付款？)本來是這樣約定，後來有更改，更改為貨
    到七天即期支票付款。該份訂單上「貨到七天即期支票」字
    樣是原告法定代理人甲○○的字。」、「法官問：(訂單接
    洽都與原告法定代理人甲○○接洽？)只有該份95年11月10
    日訂單是」屬實（見原審第214、215頁，96年11月13日言詞
    辯論筆錄），倘被上訴人未交付系爭第一筆交易之貨物，上
    訴人又豈會支付系爭第一筆買賣價金之理，是上訴人該部分
    所辯，洵無足採。
(二)系爭95年11月10日第一筆交易，訂單之抬頭確為被上訴人，
    且已交貨，上訴人亦已交付貨款，即已完成交易，已如上述
    ，雖被上訴人將原先交付給上訴人之發票（被上證1）退還
    ，改由上訴人收取邁斯特公司之發票，被上訴人則將面板
    金額之發票抬頭寫邁斯特公司，為此乃一般交易稅務運作所
    常見，上訴人僅以該筆交易完成後發票記載之變更，主張該
    筆交易已解除，舉證尚有未足，自難採信。
(三)上訴人雖又提出上證1至4訂單、支票、發票，主張本件係上
    訴人與邁斯特公司間之交易云云。惟查該等訂單記載顯示器
    ，總額為2,779,308元，訂單總數為100台，上訴人支付之貨
    款，由被上訴人負責人甲○○簽收者計有到期日95年12月5
    日面額1,389,654元、到期日95年12月5日面額277,931元、
    到期日95年12月5日面額9,643元支票3紙，共計1,677,228元
    ，為兩造所不爭執，以上貨款核與原證1兩造間訂單之金額
    相符 (見原審卷第8頁)，扣除該等支票之金額，邁斯特公司
    領取之款項為到期日96年1月31日面額1,083,930元支票1紙
    ，此款按台數計算，每台為10,839.3元，即為代工費，足證
    被上訴人所稱：此部分乃上訴人為所作之帳務處理，而事後
    變更為以邁斯特公司與其之訂單等情，與事實相符，堪與採
    信。
六、關於系爭96年1月11日、18日及2月9日交易之三筆訂單其買
    賣契約之當事人為何？
(一)稱買賣者，謂當事人約定一方移轉財產權於他方，他方支付
    價金之契約。當事人就標的物及其價金互相同意時，買賣契
    約即為成立。民法第345條第1項、第2項定有明文。按買賣
    契約為諾成契約，一經當事人就標的物及其價金互相同意，
    買賣契約即為成立（最高法院20年上字第2202號判例、20
    年上字第21號判例、90年台上字第987號裁判意旨參照）。
    本件就系爭第2至6筆交易，被上訴人主張就系爭第2、3筆交
    易亦係上訴人公司總經理特別助理王瑞均直接以口頭方式對
    被上訴人訂購面板而成立，另就其中系爭第4至5筆交易，除
    口頭成立買賣契約外，並有上訴人向被上訴人所傳真之訂單
    可憑，被上訴人均依約將貨物送至上訴人所指示之送貨地點
    即邁斯特公司，且被上訴人法定代理人甲○○並親自至上訴
    人公司簽領系爭第2至6筆交易之買賣價金支票等情，雖為上
    訴人否認，然查上開事實，業據被上訴人提出被上訴人法定
    代理人甲○○與上訴人公司王瑞均間之通聯記錄（見原審卷
    184至186頁、188至192頁）為証，此部份亦經證人王瑞均證
    述屬實 (見原審卷219頁)，復有上訴人所提之王瑞均所簽領
    後交付被上訴人法定代理人甲○○或甲○○直接向上訴人公
    司會計簽領支票之簽領記錄1份（見原審卷166至168頁），
    核與被上訴人所提支票影本13張相符（見原審卷第13、16、
    17、23至26頁），並有系爭第4至6筆之訂單影本3份（見原
    審卷第9至11頁）、出貨單影本8張（見原審卷第14、15頁、
    第18至22頁）可證，自堪信為真實。
(二)證人王瑞均雖證稱：系爭第2至6筆訂單都是以整台電漿顯示
    器之價格向邁斯特公司下訂單，被上訴人所提之系爭第4至6
    筆交易訂單，係其於下訂單時除了會傳真1份予邁斯特公司
    外，亦會傳真1份予被上訴人，係邁斯特公司委託其傳真；
    就系爭第2、3筆交易亦未以口頭方式向被上訴人下訂單云云
    ，然證人王瑞均對於被上訴人所提上開通聯記錄承認確係其
    與被上訴人法定代理人間之通聯記錄，且亦承認確有向上訴
    人公司簽領用以支付系爭第2筆交易價金之支票交付被上訴
    人法定代理人，暨被上訴人法定代理人確有向上訴人簽領上
    訴人用以支付系爭第3至6筆交易之價金支票等事實（見原審
    卷第215至219頁，96年11月13日言詞辯論筆錄），參諸證人
    王瑞均傳真予被上訴人之系爭第4筆、第6筆訂單（見原審卷
    第9、11頁），系爭第4筆訂單的右上角記載有證人王瑞均親
    筆手寫之「TO陳總（按：即被上訴人法定代理人甲○○），
    面板金額16182（含稅）」字樣，系爭第6筆訂單的右上角有
    證人王瑞均親筆手寫之「TO陳總字樣」，證人王瑞均亦證稱
    系爭第4、5、6筆3份訂單之面板金額均為16,182元（含稅）
    ，就被上訴人所提8張出貨單上之貨物交付事宜，其係與被
    上訴人法定代理人甲○○或被上訴人公司會計仇瑞君聯絡等
    語（見原審卷第217至219頁，96年11月13日言詞辯論筆錄）
    ，堪認買賣契約之買賣標的物、價金、數量等買賣契約必要
    之點，均由兩造意思表示一致而成立，系爭96年1月11日、
    18日及2月9日交易之三筆訂單其買賣契約當事人確為兩造。
(三)又查證人即被上訴人公司會計仇瑞君亦證稱：「我是負責與
    證人王瑞均聯繫出貨及請款的事宜，證人王瑞均向被上訴人
    訂貨則是與被上訴人法代接洽。」等語（見原審第216至217
    頁，同上期日言詞辯論筆錄），且有證人仇瑞君以被上訴人
    公司電話與證人王瑞均聯繫各筆交易之交貨事宜之通聯記錄
    在卷可證 (見原審卷第148至157頁、第171至181頁) ，復佐
    以系爭各筆交易均係由被上訴人法定代理人親自至上訴人公
    司簽領上訴人為發票人、用以支付系爭各筆交易買賣價金之
    支票13紙之情，倘非確係上訴人公司特別助理王瑞均與被上
    訴人法定代理人親自就系爭6筆買賣交易達成合意，上訴人
    豈會任意陸續多次交付面額共高達12,957,264元之支票13張
    予被上訴人法定代理人甲○○簽領？綜上各情，堪認被上訴
    人所主張買賣標的物、數量及金額均係與上訴人公司之王瑞
    均接洽及達成合意，買賣契約成立於兩造間等語，堪予憑採
    。
(四)證人王瑞均雖證稱：伊係受邁斯特公司所委託而傳真系爭第
    4至6筆訂單予被上訴人，伊傳真邁斯特公司訂單之同時，亦
    會傳真1份訂單予被上訴人，因為係邁斯特公司委託伊通知
    被上訴人。被上訴人所提系爭第4至6筆交易訂單上雖無邁斯
    特公司於買受人欄上蓋用印章，但伊所傳真予邁斯特公司之
    訂單，則經邁斯特公司確認並蓋章後會回傳予伊，故上訴人
    公司內留存有經邁斯特公司於買受人欄蓋章之系爭第4至6筆
    交易訂單云云，惟上訴人始終未提出就系爭第4至6筆交易、
    邁斯特公司確有買受人欄蓋用其公司大小印章、並回傳上訴
    人公司之訂單以為證明，則證人王瑞均此部分證言，顯非無
    疑；而被上訴人否認邁斯特公司有何與被上訴人接洽系爭6
    筆交易之價金、數量之情，經原審質之證人王瑞均關於上訴
    人公司與邁斯特公司之付款條件為何乙節，亦證稱：被上訴
    人法定代理人甲○○到上訴人公司簽領受款人為邁斯特公司
    支票之各該筆交易之付款條件就是貨到7天付即期支票之付
    款條件等語 (見原審卷第215頁)，顯與上訴人所自認之系爭
    第1筆交易之付款條件相同。且證人即被上訴人之承辦人員
    仇瑞君於原審證稱：「證人王瑞均所述他是跟邁斯特公司購
    買整台機器，面板是邁斯特公司向原告購買，與事實不符，
    實際上是證人王瑞均直接向原告公司下面板的訂單，然後由
    原告公司送貨到邁斯特公司，由邁斯特公司負責組裝。我是
    負責與證人王瑞均聯繫出貨及請款的事宜。證人王瑞均向原
    告訂貨則是與原告法代接洽。」「就第一張訂單100片面板
    部分，我們是開品名為面板的發票給被告，但是被告說他要
    品名為電漿顯示器的發票，所以被告就自行協調邁斯特公司
    ，請邁斯特公司開立品名為電漿顯示器的發票，然後由我們
    公司開品名為面板的發票給邁斯特公司，貨款則由被告開立
    受款人為邁斯特公司的支票交給原告，由原告去請邁斯特公
    司背書。」等語（見原審卷第216、217、218、219頁），綜
    上各情，足證系爭交易均係上訴人下訂單予被上訴人，所有
    連絡亦均由上訴人之總經理特助王瑞均與上訴人甲○○接洽
    ，貨款亦然。上訴人辯稱係邁斯特公司向被上訴人購買，並
    非上訴人向被上訴人下訂單云云，要無可採。
(五)至於上訴人所交付被上訴人之支票13紙，其上之受款人雖記
    載邁斯特公司，及被上訴人所開立之統一發票買受人欄雖亦
    記載邁斯特公司，然系爭6筆買賣契約之標的物、價金、數
    量、交貨日期、付款條件等交易條件，均係由上訴人與被上
    訴人直接接洽談妥，亦即買賣契約雙方意思表示之合致係在
    上訴人與被上訴人間，故系爭6筆交易買賣契約係存在於兩
    造間，業如前述，被上訴人開立統一發票之買受人為何及上
    訴人簽發支票之受款人為邁斯特公司，由被上訴人簽領支票
    後再送由邁斯特公司背書交付予被上訴人，乃兩造所約定為
    方便上訴人公司作帳而為之做法，尚不足憑此而認系爭6筆
    買賣契約之買受人為邁斯特公司。上訴人該部分抗辯，殊無
    足取。
(六)至於上訴人所提上證5、5-1、5-2、5-3、5-4、5-5訂單、支
    票、發票、信用狀 (見本院卷第128至133頁) ，依該訂單所
    載則係2006年12月7日之訂單，該日之訂單總數為200台，此
    訂單雖然兩造為上訴人與邁斯特公司，但總額為5,500,000
    元，而如上所述，上訴人支付之貨款，由被上訴人負責人甲
    ○○簽收者計有到期日95年12月26日面額1,650,000元、到
    期日96年1月11日面額1,677,500元、到期日96年1月11日面
    額26,956元支票3紙 (見原審卷第168、166、166頁) ，共計
    3,354,456元，扣除該等支票之金額，邁斯特公司領取之款
    項為2,145,000元，此款按台數計算，每台為10,725元，即
    為代工費，核與該筆訂單之總金額顯不相符。上訴人又提出
    上證6、6-1、6-2、6-3、6-4、6-5、6-6、訂單、支票、發
    票、匯款回條聯、信用狀，依該訂單所載係2007年1月11日
    之訂單，該日之訂單總數為200台，此訂單雖然兩造為上訴
    人與邁斯特公司，但總額為5,382,000元，如上所述，上訴
    人支付之貨款，由被上訴人負責人甲○○簽收者計有到期日
    96年2月7日面額1,614,600元、到期日96年2月13日面額1,61
    4,600元支票2紙 (見原審卷第167頁) ，共計3,229,200元，
    扣除該等支票之金額，邁斯特公司領取之款項為1,883,700
    元，此款按台數計算，每台為9,418.5元，即為代工費，亦
    與該筆訂單之總金額顯不相符，足證此均係上訴人為稅務運
    作所為作帳行為。又上訴人再所提出上證7交易金額為5,382
    ,000元，上證8交易金額亦為5,382,000元之訂單，惟上訴人
    並未提出付款資料。經查該筆交易，上證7之訂單，上訴人
    領取到期日96年2月14日面額3,067,740元、到期日96年2月
    14日面額6,840元支票2紙(見原審卷第167頁)，共3,074,580
    元，上證8之訂單，上訴人領取到期日96年3月6日面額618,9
    30元、到期日96年3月9日面額995,670元支票2紙 (見原審卷
    第167頁)，共1,614,600元，亦如上述。其中系爭貨款1,783
    ,620元被上訴人則未領到，而上訴人亦未提出邁斯特公司領
    取代工費憑據，上訴人雖於準備程序終結後提出之言詞辯論
    意旨狀提出上證7-1、8-1、8-2，主張「此筆因邁斯特公司
    交貨已經嚴重不正常，且亦未確實配合貨物而提出發票，目
    前僅找到邁斯特公司於96年2月14日交付114台電漿顯示器總
    計3,067,740元（上證7-1），以及上訴人公司開立支票付款
    指名給邁斯特公司（即原審原證17上方支票，原審卷第2頁
    參照），金額為3,067,740元。」、「此筆亦因邁斯特公司
    交貨已經嚴重不正常，且亦未確實配合貨物而提出發票，目
    前僅找到96年3月6日交付23台電漿顯示器總計618,930元（
    上證8-1），以及上訴人公司開立支票付款指名給邁斯特公
    司（即原證18上方支票，原審卷第26頁參照），金額為618,
    930元。以及96年3月9日交付37台電漿顯示器總計995,670元
    ，以及上訴人公司開立支票付款指名給邁斯特公司（即原證
    18下方支票，原審卷第26頁參照）。」云云。惟查該等支票
    皆為被上訴人負責人甲○○到上訴人公司領取，且其中系爭
    貨款1,783,620元上訴人則未領到，而上訴人亦未提出邁斯
    特公司領取代工費憑據，已如上述，故上訴人此部份之主張
    亦均自難採信。
七、綜上所述，被上訴人基於買賣契約法律關係，請求上訴人給
    付買賣價金1,783,620元及自被上訴人第一次催告之翌日即
    96年4月26日（見原審卷第27、71頁之催告函及通聯記錄，
    參民法第229條第2項規定）起至清償日止，按年息5%計算之
    法定遲延利息，為有理由，應予准許。兩造陳明願供擔保請
    為宣告假執行或免為假執行，經核均與規定相符，原審因而
    為被上訴人勝訴之判決，並分別酌定相當之擔保金額分別為
    准、免假執行之宣告，並無不合。上訴意旨指摘原判決不當
    ，求予廢棄改判，為無理由，應駁回之。
八、本件事證已臻明確，兩造其餘主張及舉證，核與判決結果無
    涉，爰不一一論述，附此敘明。
九、據上論結，本件上訴為無理由，依民事訴訟法第449條第1項
    、第78條，判決如主文。
中    華    民    國    97    年    10    月    21    日
              民事第五庭
                  審判長 法  官 魏麗娟
                         法  官 梁宏哲
                         法  官 黃雯惠
正本係照原本作成。
如不服本判決，應於收受送達後20日內向本院提出上訴書狀，其
未表明上訴理由者，應於提出上訴後20日內向本院補提理由書狀
（均須按他造當事人之人數附繕本）上訴時應提出委任律師或具
有律師資格之人之委任狀；委任有律師資格者，另應附具律師資
格證書及釋明委任人與受任人有民事訴訟法第 466條之1第1項但
書或第2項（詳附註）所定關係之釋明文書影本。
中    華    民    國    97    年    10    月    23    日
                         書記官 鄭麗兒

司法院資訊處製作；財團法人民間司法改革基金會備份。
